---
title: "Exercicio 2.1"
output: 
  html_document:
    df_print: paged
---

2.1
Carrege o dataset gapminder, contido no pacote gapminder. Observe as primeiras 6 linhas com a função head() e descreva brevemente o que você observa. Quantas linhas este dataset tem? Utilize a função nrow():

```{r}
# instale o pacote se necessário: install.packages(...)

# carregue o pacote
library(gapminder)

# agora que você carregou o pacote, o objeto gapminder pode ser acessado. Dê uma olhada:
head(gapminder)

# quantas linhas?
nrow(gapminder)
```


2.2

Quantos anos estão disponíveis neste dataset? Quantas observações (“data-points”) existem para cada ano? Abaixo temos o código completo para responder a essas perguntas (lembre-se dos verbos do dplyr, e caso você não conheça alguma das funções, consulte help(...) ou ?...).


```{r}
# Número de anos diferentes:

gapminder %>%
  select(year) %>%
  unique() %>%
  nrow()
  
# número de países disponíveis por ano?

gapminder %>%  
  group_by(year) +
  summarize( n=n(country) )
```










